【裁判字號】    96,易,1575
【裁判日期】    970221
【裁判案由】    違反商標法
【裁判全文】
臺灣臺北地方法院刑事判決              96年度易字第1575號
公  訴  人  臺灣臺北地方法院檢察署檢察官
被      告  甲○○
上列被告因違反商標法案件，經檢察官提起公訴（96年度偵字第
8933號），被告於本院準備程序中就被訴事實為有罪之陳述，經
本院告知簡式審判程序之旨，並聽取公訴人及被告之意見後，裁
定改依簡式審判程序審理，並判決如下：
    主  文
甲○○明知為未得商標權人同意，於同一商品使用相同之註冊商
標之商品而販賣，處有期徒刑肆月，如易科罰金以新臺幣壹仟元
折算壹日；減為有期徒刑貳月，如易科罰金以新臺幣壹仟元折算
壹日，緩刑貳年，並應向公庫支付新臺幣肆萬元。扣案如附表所
示之物均沒收。
    事  實
一、甲○○明知審定號第00000000號之「TOMMY HILFIGER」及審
    定號第00000000號之「TIMBERLAND」商標圖樣，係美商唐美
    希緋格許可公司（下稱唐美公司）及美商森林地公司 (下稱
    森林地公司)向我國經濟部中央標準局（現改制為智慧財產
    局）申請註冊登記，取得商標專用權之註冊商標，指定使用
    於男女衣服、襯衫、褲子、夾克及其他應屬同類之商品，迄
    今仍在專用期間內，非經上開公司之授權或同意，不得於同
    一商品使用相同或類似之商標圖樣，或明知係上開商品而販
    賣、意圖販賣而陳列。且明知其於民國九十六年二月初在臺
    北市松山區五分埔附近以每件新台幣（下同）六、七十元不
    等之價格購入之服飾一批，其上標示之圖樣，均係未經授權
    使用上開商標之仿冒衣褲，竟自同年二月初起，僱用不知情
    之鄭婷云擔任店員，在臺北市中正區○○○路○段一一四號
    一樓其所經營之「TIP TOP SHOP服飾店」內，公開陳列、販
    售前開仿冒商品，以仿冒「TOMMY HILFIGER」商標衣物每件
    四百元及仿冒「TIMBERLAND」商標衣物每件六百九十元之價
    錢，出售予不特定客戶牟利，嗣經警於同年三月二十一日下
    午三時三十分許當場查獲，並扣得如附表所示侵害唐美公司
    商標權之仿冒襯衫三十一件、長袖POLO衫四件、短袖T恤八
    件、毛衣三件、長袖外套兩件、內褲十四件及侵害森林地公
    司商標權之長袖襯衫九件。
二、案經臺北市政府警察局士林分局報告臺灣臺北地方法院檢察
    署檢察官偵查後起訴。
    理  由
一、本案被告甲○○所犯之罪，並非法定刑為死刑、無期徒刑或
    最輕本刑三年以上有期徒刑之罪，亦非高等法院管轄第一審
    之案件，其於本院準備程序中就被訴事實已為有罪之陳述，
    本院乃裁定進行簡式審判程序。又簡式審判程序之證據調查
    ，依刑事訴訟法第二百七十三條之二規定，不受同法第一百
    五十九條第一項審判外陳述排除之限制，再被告對於卷內之
    各項證據亦不爭執證據能力，故卷內所列之各項證據，自得
    作為證據，先予敘明。
二、上揭未經商標權人授權即於前述時、地基於銷售之意圖，擅
    自販賣陳列仿冒商標商品之犯罪事實，業據被告甲○○於本
    院審理時坦承不諱，又「TOMMY HILFIGER」及「TIMBERLAND
    」之商標圖樣，分別為唐美公司及森林地享有商標權專用權
    之商標，而扣案之服飾均係仿冒上開商標之商品乙節，亦有
    經濟部中央標準局商標註冊證二份、鑑定報告書與真品估價
    表各一份在卷可稽。又被告確有於前述時、地陳列並販賣該
    等仿冒商標商品之行為，業經證人鄭婷云、蘇意雯於警詢時
    證述明確，復有扣押品目錄表一紙及扣案物照片六張附卷為
    憑。此外，並有如附表所示之仿冒商標商品共七十一件扣案
    可資佐證，足見被告上開自白確與事實相符，應堪採信。故
    本件事證明確，被告犯行堪以認定。
三、核被告甲○○所為，係違反商標法第八十二條之販賣仿冒商
    標商品罪。其意圖販賣而陳列之低度行為應為販賣之高度行
    為所吸收，不另論罪。又被告利用不知情之鄭婷云犯罪，係
    屬間接正犯。而刑事法若干犯罪之行為態樣，本質上原具有
    反覆、延續實行之特徵，立法時既予特別歸類，定為犯罪構
    成要件之行為要素，則行為人基於概括之犯意，在密切接近
    之一定時、地持續實行之複次行為，倘依社會通念，於客觀
    上認為符合一個反覆、延續性之行為觀念者，於刑法評價上
    ，即應僅成立一罪，俾免有重複評價、刑度超過罪責與不法
    內涵之疑慮；學理上所稱「集合犯」之職業性、營業性或收
    集性等具有重複特質之犯罪均屬之，例如經營、從事業務、
    收集、販賣、製造、散布等行為概念者是，此有最高法院九
    十五年度台上字第一０七九號判決意旨可資參照。是被告販
    賣前揭仿冒商標商品之營業性行為，係在密集期間內以相同
    之方式持續進行，未曾間斷，是此販賣仿冒商標商品之犯行
    ，即具有反覆、延續實行之特徵，從而在行為概念上，縱有
    多次販賣之舉措，仍應評價認係包括一罪之集合犯，併此敘
    明。爰審酌被告為貪圖小利販賣仿冒商標商品，對於商標權
    人之商譽及損害匪淺，惟本次扣案之仿冒商標商品數量並非
    甚鉅，且被告於犯罪後坦承犯行，態度尚可，事後亦積極與
    被害人公司尋求和解，已當庭賠償一萬元予被害人公司，被
    害人公司表示願意原諒被告，有本院審理筆錄存卷可參等一
    切情狀，量處如主文所示之刑，並諭知易科罰金之折算標準
    。再者，中華民國九十六年罪犯減刑條例於九十六年六月十
    五日通過，並自九十六年七月十六日開始施行，查被告之犯
    罪行為係在九十六年四月二十四日以前所為，且無前述條例
    第三條規定不予減刑之情形，合於減刑之條件，應依該條例
    第二條第一項第三款規定減其刑期如主文所示，並諭知易科
    罰金之折算標準。末查，被告前未曾因故意犯罪受有期徒刑
    以上刑之宣告，有臺灣高等法院被告前案紀錄表一份在卷可
    考，其犯罪後已坦承犯行，積極與被害人洽談和解，並已達
    成和解，雖被告尚未履行全部和解金額，但本院審酌被告已
    有悔意，其經此偵審程序之教訓後，當能知所警惕而無再犯
    之虞，是本院認前所宣告之刑，以暫不執行為適當，爰併予
    宣告緩刑二年，並斟酌被害人當庭表示希望被告就剩餘之和
    解金額捐給公益團體，被告亦當庭表示同意乙節，認為應命
    被告履行一定之負擔，故依刑法第七十四條第二項第四款之
    規定，命被告向公庫支付四萬元。又扣案如附表所示之仿冒
    商標商品，應依商標法第八十三條之規定予以沒收。
據上論斷，應依刑事訴訟法第二百八十四條之一、第二百七十三
條之一第一項、第二百九十九條第一項前段，商標法第八十二條
、第八十三條，刑法施行法第一條之一，刑法第十一條前段、第
第四十一條第一項前段、第七十四條第一項第一款、第二項第四
款，中華民國九十六年罪犯減刑條例第二條第一項第三款、第七
條第一項、第九條，判決如主文。
中    華    民    國    97    年    2    月    21    日
                  刑事第三庭    法  官  游士珺
上正本證明與原本無異。
如不服本判決，應於判決送達後10日內向本院提出上訴狀（應抄
附繕本）。告訴人或被害人如對於本判決不服者，應具備理由請
求檢察官上訴，其上訴期間之計算係以檢察官收受判決正本之日
期為準。
                                書記官  林素霜
中    華    民    國    97    年    2     月    22    日
附錄論罪科刑實體法條文：
商標法第82條
明知為前條商品而販賣、意圖販賣而陳列、輸出或輸入者，處一
年以下有期徒刑、拘役或科或併科新臺幣5萬元以下罰金。
附表：(一)侵害唐美公司商標權之仿冒襯衫參拾壹件、長袖POLO衫
        肆件、短袖T恤捌件、毛衣參件、長袖外套兩件、內褲
        拾肆件。
      (二)侵害森林地公司商標權之長袖襯衫玖件。


司法院資訊處製作；財團法人民間司法改革基金會備份。
